最高法院民事裁定　　　　　　　　　 110年度台抗字第1224號
再 抗告 人　紀惠美
訴訟代理人　邢建緯律師
上列再抗告人因與行政院農業委員會農田水利署間聲請確定訴訟
費用額事件，聲明異議，對於中華民國110年7月30日臺灣高等法
院臺中分院裁定（110年度抗字第319號），提起再抗告，本院裁
定如下：
    主  文
再抗告駁回。
再抗告訴訟費用由再抗告人負擔。
    理  由
本件相對人行政院農業委員會農田水利署因與再抗告人間請求返
還土地事件，聲請確定訴訟費用額，臺灣臺中地方法院（下稱臺
中地院）司法事務官以110年度司聲字第657號裁定確定再抗告人
應給付相對人之訴訟費用額為新臺幣（下同）7萬5,277元本息。
再抗告人聲明異議，臺中地院以裁定駁回其異議。再抗告人不服
，對之提起抗告。原法院以：法院裁定確定訴訟費用額，僅須審
酌有求償權之一造當事人所開列之費用項目，及其提出支付費用
之計算書等證據，是否屬於訴訟費用之範圍，以確定應負擔訴訟
費用之他造當事人應賠償其訴訟費用之數額。至訴訟費用如何負
擔，或其負擔之比例如何，均應依命負擔訴訟費用之確定裁判主
文定之，不容於確定訴訟費用額之程序中更為不同之酌定。相對
人起訴請求再抗告人及第三人崴泰營造股份有限公司（下稱崴泰
公司）返還土地事件（下稱系爭事件），臺中地院以108 年度重
訴字第139 號為再抗告人及崴泰公司敗訴之判決（下稱系爭判決
），嗣系爭判決確定，自應依民事訴訟法第91條規定以該判決所
命訴訟費用負擔之比例，確定訴訟費用額。相對人預納系爭事件
第一審裁判費16萬9,872 元、第一審地籍謄本及複丈費（下稱地
籍複丈費）2萬8,225元，共計19萬8,097 元，系爭判決命再抗告
人負擔訴訟費用之比例為百分之38，依此計算，再抗告人應給付
相對人7萬5,277元，並應依民事訴訟法第91條第3 項規定，加付
自裁定送達翌日起至清償日止按年息5%計算之利息。爰維持臺中
地院所為裁定，駁回再抗告人之抗告，經核並無適用法規顯有錯
誤之情形。再抗告意旨雖謂地籍複丈費等，係為測量崴泰公司無
權占有土地範圍所支出，非屬對其支出之必要費用云云。惟地籍
複丈費既為進行訴訟之必要費用，為訴訟費用之一部，自應依系
爭判決所命訴訟費用負擔之比例確定訴訟費用額。再抗告人執以
指摘原裁定適用法規顯有錯誤，聲明廢棄，非有理由。
據上論結，本件再抗告為無理由。依民事訴訟法第495條之1 第2
項、第481條、第449條第1項、第95條、第78條，裁定如主文。
中    華    民    國   110    年    10    月    27    日
                      最高法院民事第八庭
                          審判長法官  陳  玉  完  
                                法官  梁  玉  芬  
                                法官  陳  麗  玲  
                                法官  謝  說  容  
                                法官  黃  書  苑  
本件正本證明與原本無異
                                      書  記  官 
中    華    民    國   110    年    11    月    8     日